【裁判字號】    98,抗,4
【裁判日期】    980219
【裁判案由】    限期起訴
【裁判全文】
臺灣高等法院花蓮分院民事裁定             98年度抗字第4號
抗  告  人    遠雄人壽保險事業股份有限公司
法定代理人    丙○○
相  對  人    乙○○
              甲○○
上列抗告人與相對人間假扣押事件，對於中華民國97年11月12日
臺灣花蓮地方法院97年度聲字第217號裁定提起抗告，本院裁定
如下：
    主  文
抗告駁回。
抗告訴訟費用由抗告人負擔。
    理  由
一、抗告意旨略以：本件假扣押事件所涉及之本案訴訟事件，為
    給付本票票款事件，而抗告人執有相對人開立之本票，到期
    未獲兌現，經持向臺灣臺北地方法院聲請本票強制執行裁定
    ，經該院以96年度票字第74178號裁定准許在新臺幣（下同
    ）7,500萬元範圍內強制執行，並於本票強制執行裁定確定
    後，持以向臺灣花蓮地方法院（下稱原法院）聲請強制執行
    在案，經原法院以97年度執字第12219號進行強制執行中，
    嗣經部分受償，並就執行金額不足清償債權部分核發債權憑
    證，今抗告人向原法院聲請假扣押事件，係屬同一事件，應
    無限期起訴之必要性，且抗告人依督促程序，聲請本票准許
    強制執行事件，亦與起訴有同一效力，爰請求廢棄原裁定等
    語。
二、按本案尚未繫屬者，命假扣押之法院應依債務人聲請，命債
    權人於一定期間內起訴，民事訴訟法第529條第1項定有明文
    。所謂起訴，係指依訴訟程序提起訴訟，得以確定其私權之
    存在，而取得給付之確定判決者而言，最高法院65年度臺抗
    字第44號判例意旨可資參照。又按民事訴訟法第529條第1項
    規定曰「起訴」，自係指依訴訟程序，提起訴訟，以確定其
    私權之存在，而取得給付之確定判決而言，應不包括其他。
    故債權人依票據法第123條向法院聲請裁定而強制執行之情
    形，自不包括在內（最高法院65年度第1次民庭庭推總會議
    決議(一)意旨參照）。
三、經查，抗告人前以其對相對人有7,500萬元借款債權未獲清
    償，且有隱匿財產為由，對相對人聲請假扣押，經原法院於
    民國96年10月26日以96年度裁全字第1076號裁定准許對相對
    人之財產在7,500萬元之範圍內為假扣押，業經本院依職權
    調閱原法院96年度裁全字第1076號假扣押裁定卷宗核閱無訛
    。惟假扣押乃為保全將來之強制執行，得為執行名義者為給
    付判決，上揭最高法院判例及決議亦同其意旨，故本件抗告
    人之起訴應限於給付之訴，其雖向臺灣臺北地方法院聲請系
    爭本票7,500萬元准許強制執行，經該院裁定准許，並經確
    定在案，惟仍不得認為其已經起訴，且抗告人迄今未對相對
    人提起本案訴訟乙節，亦有民事紀錄科查詢表附卷可稽（附
    原法院卷第3-9頁），復為抗告人所不爭，從而，原審法院
    裁定准許相對人之聲請限期命抗告人起訴，核無不合。抗告
    意旨仍執前詞指摘原裁定不當，求予廢棄，非有理由。
四、據上論結，本件抗告為無理由，依民事訴訟法第495條之1第
    1項、第449條第1項、第95條、第78條，裁定如主文。
中    華    民    國    98    年    2     月    19    日
                       審判長法  官  謝志揚
                             法  官  劉雪惠
                             法  官  林鳳珠
以上正本係照原本作成。
本裁定除以適用法規顯有錯誤為理由外，不得再抗告。如提起再
抗告，應於收受送達後10日內向本院提出再抗告書狀，並繳納再
抗告費新台幣1千元。
                             書記官  徐文彬
中    華    民    國    98    年    2     月    19    日


司法院資訊處製作；財團法人民間司法改革基金會備份。
